【裁判字號】    95,聲,2254
【裁判日期】    951031
【裁判案由】    發還擔保金
【裁判全文】
臺灣板橋地方法院民事裁定              95年度聲字第2254號
聲  請  人
即  債務人  戊○○即余淑美之.
            己○○即余淑美繼.
            庚○○即余淑美繼.
兼上二人之
法定代理人  甲○○即余淑美繼.
相  對  人
即  債務人  丙○○
            乙○○
            丁○○
上列聲請人聲請發還擔保金事件，本院裁定如下：
    主  文
聲請人於本院七十六年度存字第二三八號擔保提存事件一案所提
存之擔保金新臺幣壹拾伍萬元准予發還。
聲請程序費用由相對人負擔。
    理  由
一、按應供擔保之原因消滅者，法院應依供擔保人之聲請，以裁
    定命返還其提存物，民事訴訟法第104條第1項第1 款定有明
    文。前開規定，於其他依法令供訴訟上之擔保者準用之，並
    為同法第106 條所明定。
二、本件聲請意旨略以：聲請人前依本院76年度聲字第57號民事
    裁定，於提供如主文第1 項所示之新台幣15萬元為擔保金後
    ，本院75年度民執公字第8144號強制執行事件之強制執行程
    序，於本院76年度訴字第278 號債務人異議之訴事件終結確
    定前應暫予停止。茲因該債務人異議之訴，聲請人已獲勝訴
    確定在案，其應供擔保之原因已消滅，為此提出本院76年度
    聲字第57號民事裁定、76年度存字第238 號提存書（均影本
    ）、繼承系統表原本、戶籍謄本等各1 件，聲請發還擔保金
    等語。
三、聲請人戊○○、己○○、庚○○於95年8月16 日以被繼承人
    趙淑霞為相對人，聲請本院裁定准許發還擔保金事件，經本
    院以95年度聲字第1910號予以受理，並經本院於95年8 月31
    日裁定准許發還，惟相對人趙淑霞於聲請前之83年7月8日業
    已死亡等情，有本院95年度聲字第1910號卷及相對人趙淑霞
    之繼承人戶籍謄本1 紙在卷可稽；嗣聲請人以趙淑霞之繼承
    人丙○○、乙○○、丁○○為相對人，再次聲請本院裁定准
    許發還擔保金，經查聲請人上開主張，經本院依職權調閱本
    院76年度訴字第278號民事判決、臺灣高等法院76 年度上易
    字第542號民事判決、76年度存字第238號擔保提存卷查明無
    訛；而相對人迄未就前開擔保金行使權利，亦有本院民事紀
    錄科查詢表4 紙在卷可憑，則聲請人之聲請意旨核與民事訴
    訟法第104條第1項第1款之規定相符，應予准許。
四、爰依民事訴訟法第95條、第78條，裁定如主文。
中    華    民    國    95    年    10    月    31    日
                  民事第三庭    法  官  何君豪
以上正本證明與原本無異。
如對本裁定抗告，須於裁定送達後10日內向本院提出抗告狀，並
應繳納抗告裁判費新臺幣1,000元。
中    華    民    國    95    年    10    月    31    日
                                書記官  蕭興南


司法院資訊處製作；財團法人民間司法改革基金會備份。
